臺灣士林地方法院民事簡易判決
111年度士簡字第1413號
原      告  陳宏美

被      告  馬鴻鈞
訴訟代理人  李思賢
上列當事人間因被告過失傷害案件（111年度審交簡字第156號）
，原告提起刑事附帶民事訴訟請求損害賠償事件（111年度審交
附民字第245號），經本院刑事庭裁定移送前來，本院於民國111
年11月7日言詞辯論終結，判決如下：
    主  文
被告應給付原告新臺幣肆萬陸仟零壹拾元，及自民國一一一年五
月十九日起至清償日止，按週年利率百分之五計算之利息。
原告其餘之訴駁回。
本判決原告勝訴部分得假執行。
原告其餘假執行之聲請駁回。
    事實及理由要領
一、按訴狀送達後，原告不得將原訴變更或追加他訴。但擴張或
    減縮應受判決事項之聲明者，不在此限。民事訴訟法第255
    條第1項第3款定有明文。查本件原告於起訴後變更請求為26
    萬2,588元，及自起訴狀繕本送達翌日起至清償日止，按週
    年利率5％計算之利息，合於上開規定，應予准許。
二、原告主張：被告於民國110年8月13日19時25分許，駕駛車牌
    號碼0000-00號車，行經臺北市北投區石牌路1段與自強街5
    巷交岔口時，因未注意車前狀況，自後追撞訴外人陳俊傑駕
    駛車牌號碼000-0000號車，搭載原告，原告受有頸部拉傷之
    傷害，請求醫療費用新臺幣（下同）11萬2,588元（包含交
    通費）及精神慰撫金15萬元，乃依侵權行為之法律關係，提
    起本件訴訟等語，並聲明求為判決被告應給付26萬2,588元
    ，及自起訴狀繕本送達翌日起至清償日止，按週年利率5％計
    算之利息，且願供擔保請准宣告假執行。
三、被告則以：原告陳宏美請求11萬2,588元部分，就合法單據
    不爭執，但按摩部分有爭執，因與本案欠缺因果關係，另精
    神慰撫金請求金額過高等語，資為抗辯，並聲明求為判決駁
    回原告之訴。
四、本院得心證之理由
　　本件原告主張其於上開時地發生系爭車禍而受有傷害之事實
    ，已據其提出診斷證明書、初判表等件為證，經核與本院11
    1年度審交簡字第156號刑事判決書相符，且為被告所不爭執
    ，堪信為真。惟被告以上開情詞置辯，茲審認如下：
(一)按因故意或過失，不法侵害他人之權利者，負損害賠償責任
    。不法侵害他人之身體或健康者，對於被害人因此喪失或減
    少勞動能力或增加生活上之需要時，應負損害賠償責任。不
    法侵害他人之身體、健康、名譽、自由、信用、隱私、貞操
    ，或不法侵害其他人格法益而情節重大者，被害人雖非財產
    上之損害，亦得請求賠償相當之金額。應付利息之債務，其
    利率未經約定，亦無法律可據者，週年利率為百分之五。民
    法第184條第1項前段、第193條第1項、第195條第1項前段、
    第203條分別定有明文。又不法侵害他人之人格權，被害人
    受有非財產上損害，請求加害人賠償相當金額之慰撫金時，
    法院對於慰撫金之量定，應斟酌實際加害情形、所造成之影
    響、被害人痛苦之程度、兩造之身分地位經濟情形及其他各
    種狀況，以核定相當之數額；再非財產上損害之慰撫金數額
    ，究竟若干為適當，應斟酌兩造身分、地位及經濟狀況，俾
    為審判之依據（最高法院47年台上字第1221號、51年台上字
    第223號等判例參照）。
(二)茲就原告上開請求審認如下：
　1.就醫療費用部分：原告因被告之侵權行為致其身體受有傷害
    ，分別至臺北榮民總醫院、御漢堂中醫診所就診，分別支出
    1,210元、2萬4,800元，有卷附之診斷證明書、收據為憑（
    見附民卷第23、25、29、31、35至53頁、本院卷第68、69頁
    ），核屬治療上之必要支出，是原告此部分請求，應屬可採
    。至原告請求至來來按摩店、林桑腳底健康館、元師父生活
    會館之支出部分，原告未提出何事證資料以證明其有何至上
    開處所治療之必要，是原告此部分請求，尚無可採。
　2.就交通費用部分：原告因系爭車禍受有頸部拉傷之傷害，此
    部位之傷害對於移動上並未有所不便，尚難認原告有以計程
    車代步之必要，且原告亦未提出其所居住之地點、環境有何
    無法搭乘大眾運輸工具或有何困難情形之相關說明及證據，
    自難認其主張搭乘計程車代步之交通費，屬損害賠償責任之
    範圍內，是原告此部分請求，礙難准許。
　3.就精神慰撫金部分：本院衡諸被告侵權行為之手段、方式、
    所造成之傷害及其程度，復參酌兩造之年齡、智識、侵權行
    為情況等一切情狀，本院認原告請求非財產上損害即精神慰
    撫金以2萬元為妥適，超過部分之請求，即無可採。
五、從而，原告依上開法律關係，訴請被告給付4萬6,010元 （
    計算式：1,210＋2萬4,800＋2萬＝4萬6,010），及自起訴狀繕
    本送達翌日即111年5月19日（見附民卷第4-1頁）起至清償
    日止，按週年利率5％計算之利息，為有理由，應予准許，逾
    此範圍之請求，則無理由，應予駁回，此部分假執行之聲請
    ，失所附麗，併予駁回。
六、本件原告勝訴部分，係就民事訴訟法第427條第1項適用簡易
    程序所為被告部分敗訴之判決，依民事訴訟法第389條第1項
    第3款規定，應依職權宣告假執行，原告之聲請不另准駁。
    又原告請求之給付，係刑事附帶民事訴訟經刑事庭裁定移送
    前來，依法免納裁判費，附此敘明。
中　　華　　民　　國　　111 　年　　11　　月　　21　　日
                  士林簡易庭  法  官  楊峻宇
以上為正本係照原本作成。
如不服本判決，應於判決送達後20日內向本庭提出上訴狀。（須
按他造當事人之人數附繕本）。 
中　　華　　民　　國　　111 　年　　11　　月　　21　　日
                              書記官  蘇彥宇